【裁判字號】    95,簡,3227
【裁判日期】    950529
【裁判案由】    毒品危害防制條例
【裁判全文】
臺灣高雄地方法院刑事判決              95年度簡字第3227號
聲  請  人  臺灣高雄地方法院檢察署檢察官
被      告  甲○○
上列被告因毒品危害防制條例案件，經檢察官聲請以簡易判決處
刑（95年度毒偵字第3351號），本院判決如下：
    主  文
甲○○施用第二級毒品，處有期徒刑肆月，如易科罰金，以佰
元折算壹日。
    事實及理由
一、甲○○前因施用毒品案件，經本院以90年度毒聲字第2967
    號裁定送觀察、勒戒，認無繼續施用毒品傾向，由台灣高雄
    地方法院檢察署檢察官於民國（下同）90年5 月24日，以90
    年度毒偵字第1863號為不起訴處分確定。嗣又因施用第一、
    二級毒品海洛因及安非他命，經同署檢察官以91年度毒偵字
    第850 號、第6589號起訴，併聲請裁定送戒治處所施以強制
    戒治，起訴部分經本院以91年度訴字第959 號、第3464號判
    決科處應執行有期徒刑1 年、10月確定，送監執行後假釋出
    獄，假釋中付保護管束，保護管束期間應於95年4 月22日期
    滿。詎仍不思警愓，於保護管束期間，竟復基於施用第二級
    毒品甲基安非他命之犯意，於95年3 月20日上午9 時50許採
    尿時回溯120 小時內之某時，在不詳地點，以不詳方式，施
    用第二級毒品甲基安非他命1 次，嗣經觀護人通知甲○○到
    接受觀護輔導時指示採檢體員依法予以採尿送驗結果，呈甲
    基安非他命陽性反應而悉上情。案經臺灣高雄地方法院檢察
    署觀護人簽請該署檢察官偵查後聲請本院以簡易判決處刑。
二、被告甲○○（下稱被告）於檢察事務官調查時雖否認有於採
    尿時起回溯24小時內施用第二級毒品甲基安非他命之情事，
    辯稱其係在驗尿前兩個星期前施用云云。惟查被告於第二級
    毒品甲基安非他命之犯意，於95年3 月20日上午9 時50分許
    ，經觀護人指示採檢體員採尿送驗結果，呈甲基安非他命陽
    性反應，有台灣檢驗科技股份有限公司濫用藥物尿液檢驗報
    告在卷可憑。而施用甲基安非他命後24小時內約有施用劑量
    之70% 由尿液中排出，一般可檢出最長之時間為1 至5 天，
    此有行政院衛生署管制藥品管理局90年管檢字第93902 號函
    在卷可憑，是被告辯稱係於採尿前兩星期施用云云，應無可
    採，被告有於上開時間內施用第二級毒品之犯行應堪認定。
三、犯毒品危害防制條例第10條第2 項施用第二級毒品之罪者，
    檢察官應先將被告送勒戒處所觀察、勒戒，經觀察、勒戒後
    ，認有繼續施用毒品傾向者，應由檢察官聲請法院裁定令入
    戒治處所施以強制戒治，強制戒治期滿或交付保護管束期滿
    ，應由檢察官為不起訴之處分。觀察勒戒或強制戒治執行完
    畢釋放後，5 年內再犯第10條之罪，檢察官應依一般刑事訴
    訟程序予以起訴論罪科刑。此觀諸毒品危害防制條例第20
    條第1 項、第2 項、第23條規定自明。本件被告前因施用毒
    品海洛因、安非他命案件，經本院以90 年 度毒聲字第2967
    號裁定送觀察、勒戒後，認無繼續施用毒品傾向，由台灣高
    雄地方法院檢察署檢察官於90年5 月24 日 以90年度毒偵字
    第1863號為不起訴處分確定。嗣又因施用第一、二級毒品海
    洛因及安非他命，經同署檢察官以91年度毒偵字第850 號、
    第6589號起訴並聲請裁定送戒治處所強制戒治，起訴部分經
    本院以91年度訴字第959 號、第3464號判決科處應執行有期
    徒刑1 年、10月確定等事實，有臺灣高等法院被告前案紀錄
    表及刑案資料查註紀錄表各1 份在卷可憑，被告於5 年內再
    犯本件施用第二級毒品罪，依前開說明，自應予以論罪科刑
    。
四、核被告上開所為，係犯毒品危害防制條例第2 條第2 項之施
    用第二級毒品罪。被告持有毒品之低度行為，應為施用之高
    度行為所吸收，不另論罪。又被告係假釋期間再犯本罪，故
    不能論以累犯，公訴人認應依累犯之規定加重其刑，尚有未
    洽，附此敘明。爰審酌被告前曾因施用毒品經執行觀察勒戒
    、強制戒治程序與檢察官處分不起訴，仍無法根絕毒癮，復
    又施用第二級毒品甲基安非他命，顯見其戒治毒癮意志不堅
    ，犯後否認犯行，施用毒品行為係自戕行為，足以導致自身
    精神障礙、性格異常，甚至造成生命危險，及施用之次數等
    一切情狀，量處如主文所示之刑，並諭知易科罰金之折算標
    準。
據上論斷，應依刑事訴訟法第299 條第1 項前段，毒品危害防制
條例第10條第2 項，刑法第11條前段、第41條第1 項前段，罰金
罰鍰提高標準條例第2 條，判決如主文。
中    華    民    國    95    年    5     月    29    日
                  高雄簡易庭    法  官  李嘉興
以上正本，係照原本作成，證明與原本無異。
如不服本判決，應於送達後10日內，向本院提出上訴狀。
中    華    民    國    95    年    5     月    29    日
                                書記官  簡鴻雅
附錄本判決論罪之法條：
毒品危害防制條例第10條
施用第一級毒品者，處 6 月以上 5 年以下有期徒刑。
施用第二級毒品者，處 3 年以下有期徒刑。


司法院資訊處製作；財團法人民間司法改革基金會備份。
